# 请问陈版主，关于投资一方承担亏损的问题

提问人：shenben_777 时间：2010-12-22 16:19:25
中外合资企业，合资的外方在合同中约定，如果该企业出现亏损，该亏损由外方全额承担，请问这个怎么做会计处理？

回答人：chenyiwei
你所涉及的是中方股东还是该合资企业的处理？具体如何操作，即如果出现亏损，确保中方固定回报的责任是由合资企业还是外方股东承担？ 除了中方不承担亏损以外，双方还有无其他特殊约定？ 不过中外合资经营企业法及其实施条例都是要求中外方收益共享、风险共担，所以这样的安排是否合规可能会成问题。

回答人：chenyiwei
回复 报纸 02068134 的帖子这种交易要关注背后还有没有特殊安排。按照常理，市场的参与者都是理性经济人，如果该董事个人愿意为企业承担亏损，则其必然会由此要求相应的回报或补偿。需要了解：既然“该董事对此亏损弥补得不到任何好处，因此并非具有商业实质的交易”，那么为什么该交易还是真实发生了；该董事的资金来源是否最终来源于某一股东等。